【裁判字號】    97,基秩,38
【裁判日期】    970408
【裁判案由】    違反社會秩序維護法
【裁判全文】
臺灣基隆地方法院基隆簡易庭裁定        97年度基秩字第38號
移送機關    基隆市警察局第二分局
被移送人    甲○○
上列被移送人因違反社會秩序維護法案件，經移送機關以中華民
國97年4月7日基警二分社維字第0970260857號移送書移送審理，
本院裁定如下：
    主    文
甲○○買賣業，發現來歷不明之物品，不迅即報告警察機關，處
罰鍰新臺幣肆仟元。
    事實及理由
一、被移送人甲○○違法之事實：
  (一)時間：民國97年3月24日14時許。
  (二)地點：基隆市○○路35巷30號源源商店。
  (三)行為：被移送人於上述時、地，發現謝逢民持往變賣之鐵架
    10支，係來歷不明之物品，不迅即報告警察機關，且不予登
    記買賣紀錄，而約定以低於市價甚多之新臺幣（下同）300
    元之價格收購。
二、上開事實有下列證據足以證實︰
  (一)被移送人甲○○於警詢中坦承以300元向謝逢民收購鐵架10
    支，且未設簿登記謝逢民之年籍資料。
  (二)證人謝逢民於警詢之證述：其售與被移送人之鐵架10支係竊
    得之贓物。
  (三)證人陳立傑於警詢之證述：被移送人收購之鐵架10支為其所
    失竊，價值約3500元。
  (四)贓物認領保管單1紙、照片4張。
  (五)被移送人雖辯稱謝逢民所拿來之鐵架已生鏽剝落，且他稱鐵
    架係於無人居住之破屋內取下變賣云云，惟既然謝逢民業已
    對被移送人稱：係在無人居住之屋內取得，而非稱該物為其
    本人所有或有其他合法取得之管道，則被移送人應知悉謝逢
    民所持之鐵架即屬他人所有，況其竟未登記謝逢民之年籍、
    資料及收購內容，或立即報告該管警察機關，反而收受上述
    鐵架，顯已違反上開社會秩序維護法之規定甚明。
三、至移送意旨雖認被移送人應依社會秩序維護法第76條第2 項
    之規定裁罰，然該項規定係以違規情節重大或再次違反者，
    始處或併處停止營業或勒令歇業，而依卷內事證，僅足以證
    明被移送人發現來歷不明之鐵架1次，且被移送人發現之數
    量非鉅，難謂情節重大；且依卷附臺灣高等法院被告前案紀
    錄表所載，被移送人前並無任何違反社會秩序維護法第76條
    第1項第1款之前案紀錄，亦無「再次違反」可言，移送意旨
    援此法條請求裁處，容有誤會。
四、按社會秩序維護法第43條第1 項所列各款以外之案件，警察
    機關於訊問後，應即移送該管簡易庭裁定；前項警察機關移
    請裁定之案件，該管簡易庭認為不應處罰或以不處拘留、勒
    令歇業、停止營業為適當者，得逕為不罰或其他處罰之裁定
    ，同法第45條定有明文。茲本院認本件以不處勒令歇業、停
    止營業為適當，爰改處如主文所示之罰鍰。
五、依社會秩序維護法第45條第2項、第76條第1項第1款，裁定
    如主文。
中    華    民    國    97    年    4     月    8     日
                  基隆簡易庭法    官  鄭培麗
以上正本證明與原本無異。
如不服本裁定，得於裁定書送達之翌日起5 日內，以書狀敘述理
由，向本庭提起抗告。
中    華    民    國    97    年    4     月    8     日
                            書 記 官  王佩珠


司法院資訊處製作；財團法人民間司法改革基金會備份。
